臺灣桃園地方法院刑事判決　　　　　　　　　　　　九十二年度訴字第一四七五號
　　公　訴　人　臺灣桃園地方法院檢察署檢察官
　　被　　　告　甲○○
右列被告因違反槍砲彈藥刀械管制條例案件，經檢察官聲請簡易判決處刑（九十二年
度偵字第八五０一號），本院以通常程序判決如左：
    主  文
甲○○未經許可，寄藏可發射子彈具有殺傷力之改造玩具手槍，處有期徒刑壹年貳月
，併科罰金新台幣陸萬元，罰金如易服勞役，以銀元佰元即新台幣玖佰元折算壹日
。緩刑參年。
扣案之仿ＧＬＯＣＫ廠十七型半自動手槍製造之玩具手槍換裝土造金屬槍管而成之改
造手槍（槍枝管制編號：0000000000號）壹支、仿ＦＮ廠一九一０型半自
動手槍製造之玩具手槍換裝土造金屬槍管而成之改造手槍（槍枝管制編號：0000
000000號，含彈匣一個）壹支、直徑七．九ＭＭ金屬彈頭之土造子彈陸顆均沒
收。
    事  實
一、甲○○明知未經許可，不得寄藏可發射子彈具有殺傷力之槍枝，竟於民國八十九
    年五月下旬某日，在其位於桃園縣楊梅鎮○○路五一一巷三號六樓之四之住處，
    受友人林昌達（於九十一年十一月間死亡）之託，代為保管具殺傷力之仿ＧＬＯ
    ＣＫ廠十七型半自動手槍製造之玩具手槍換裝土造金屬槍管而成之改造手槍（槍
    枝管制編號：0000000000號）一支、具殺傷力之仿ＦＮ廠一九一０型
    半自動手槍製造之玩具手槍換裝土造金屬槍管而成之改造手槍（槍枝管制編號：
    0000000000號，含彈匣一個）一支、供上述改造手槍使用之直徑七．
    九ＭＭ金屬彈頭具有殺傷力之土造子彈七顆（其中一顆已經試射擊發）、具有殺
    傷力由玩具金屬彈殼加裝直徑七．二ＭＭ金屬彈頭而成之改造子彈一顆（該顆業
    經試射擊發）及不具殺傷力之土造子彈二顆（已試射無法擊發），並將之寄藏於
    其前開住處之浴室天花板內。嗣於九十二年五月六日下午，甲○○因林昌達已死
    亡，唯恐日後遭警查緝，乃起意將該槍、彈丟棄，遂於當日下午二時四十分許，
    與不知情之友人賴程傑、李婉君共同駕駛車牌號碼八三０五─ＦＧ號之自小客車
    至桃園縣桃園市虎頭山公園停車場內丟棄至水溝旁時，為警當場查獲，並扣得前
    開槍、彈。
二、案經桃園縣政府警察局報請臺灣桃園地方法院檢察署檢察官偵查起訴。
    理  由
一、訊據被告甲○○對於右揭寄藏具有殺傷力之槍、彈之犯行坦承不諱，且扣案之改
    造玩具手槍二支經鑑定結果，其中一支（槍枝管制編號0000000000號
    ）係由仿ＧＬＯＣＫ廠十七型半自動手槍製造之玩具手槍換裝土造金屬槍管而成
    之改造手槍，機械性能良好，可擊發適用之子彈，認具殺傷力，另一支（槍枝管
    制編號0000000000號，含彈匣一個），係由仿ＦＮ廠一九一０型半自
    動手槍製造之玩具手槍換裝土造金屬槍管而成之改造手槍，經檢視，其欠缺扳機
    插銷，惟不影響擊發功能，可擊發適用之子彈，認具殺傷力，至於扣案之子彈十
    顆，其中九顆認係直徑七．九ＭＭ金屬彈頭之土造子彈，其中一顆擊發認具殺傷
    力，另二顆因無法擊發，認不具殺傷力，至扣案之一顆由玩具金屬彈殼加裝直徑
    七．二ＭＭ金屬彈頭而成之改造子彈，經實際試射，可擊發，認具殺傷力，此有
    內政部警政署刑事警察局槍彈鑑定書一份在卷可稽，故本件事證明確，被告犯行
    洵堪認定，應予依法論科。
二、核被告之所為，係犯槍砲彈藥刀械管制條例第十一條第四項之未經許可寄藏改造
    玩具手槍罪及第十二條第四項之未經許可寄藏子彈罪。又寄藏改造玩具手槍罪為
    繼續犯，其犯罪之完結須繼續至寄藏行為終了時為止，且受人委託代為保管，其
    保管亦屬持有，惟其持有係受寄之當然結果，不另就持有予以論罪。被告一行為
    分別寄藏二槍枝及十顆子彈，為一行為觸犯數罪名，係想像競合犯，應依五十五
    條之規定，從一重之未經許可寄藏改造玩具手槍罪處斷。爰審酌被告犯罪之動機
    、目的、手段、寄藏槍、彈之數量、期間、犯罪所生之危害，及犯罪後之態度等
    一切情狀，量處如主文所示之刑，並諭知罰金易服勞役之折算標準。又被告前未
    曾受有期徒刑以上刑之宣告，此有台灣高等法院被告全國前案紀錄表在卷可按，
    被告因一時失慮，偶罹刑典，事後已坦承犯行，深具悔意，經此刑之宣告後，應
    知警惕而無再犯之虞，本院因認暫不執行其刑為當，予以宣告緩刑三年，用啟自
    新。扣案具殺傷力改造玩具手槍二枝（槍支管制編號0000000000號、
    0000000000號，含彈匣一個）、具殺傷力之土造子彈六顆均為違禁物
    ，應依刑法第三十八條第一項第一款之規定宣告沒收。另具殺傷力之土造子彈一
    顆及改造子彈一顆均因試射擊發滅罄，及不具殺傷力之土造子彈二顆，均無庸為
    沒收之宣告，併此敘明。
三、本件公訴人雖聲請簡易判決處刑，惟本院中壢簡易庭認有刑事訴訟法第四百五十
    一條之一第四項第四款之情形，而移請本院普通庭以通常程序審理，附此敘明。
據上論斷，應依刑事訴訟法第四百五十二條、第二百九十九條第一項前段，槍砲彈藥
刀械管制條例第十一條第四項、第十二條第四項，刑法第十一條前段、第五十五條、
第七十四條第一款、第四十二條第二項、第三十八條第一項第一款，現行法規所定貨
幣單位折算新台幣條例第二條，罰金罰鍰提高標準條例第二條，判決如主文。
本案經檢察官鍾和憲到庭執行職務。
中      華      民      國    九十三    年      一      月      八      日
                              臺灣桃園地方法院刑事庭第八庭
                                  審判長法  官  林恆吉
                                        法  官  劉秀君
                                        法  官  陳彥宏
右正本證明與原本無異。
如不服本判決，應於判決送達後十日內向本院提出上訴狀( 應附繕本 )，上訴於臺灣
高等法院。
                                        書記官  黃泰能
中      華      民      國    九十三    年      一      月八      日
論罪法條之依據：
槍砲彈藥刀械管制條例第十一條、第十二條
槍砲彈藥刀械管制條例第十一條
未經許可，製造、販賣或運輸第四條第一項第一款所稱其他可發射金屬或子彈具有殺
傷力之各式槍砲者，處五年以上有期徒刑，併科新臺幣一千萬元以下罰金。
未經許可，轉讓、出租或出借前項所列槍砲者，處三年以上十年以下有期徒刑，併科
新臺幣七百萬元以下罰金。
意圖供自己或他人犯罪之用，而犯前二項之罪者，處無期徒刑或七年以上有期徒刑，
併科新臺幣一千萬元以下罰金。
未經許可，持有、寄藏或意圖販賣而陳列第一項所列槍砲者，處一年以上七年以下有
期徒刑，併科新臺幣七百萬元以下罰金。
第一項至第三項之未遂犯罰之。
槍砲彈藥刀械管制條例第十二條
未經許可，製造、販賣或運輸子彈者，處一年以上七年以下有期徒刑，併科新台幣五
百萬元以下罰金。
未經許可，轉讓、出租或出借子彈者，處六月以上五年以下有期徒刑，併科新台幣三
百萬元以下罰金。
意圖供自己或他人犯罪之用，而犯前二項之罪者，處三年以上十年以下有期徒刑，併
科新台幣七百萬元以下罰金。
未經許可，持有、寄藏或意圖販賣而陳列子彈者，處五年以下有期徒刑，併科新台幣
三百萬元以下罰金。
第一項至第三項之未遂犯罰之。
